【裁判字號】    94,訴,3621
【裁判日期】    950417
【裁判案由】    準強盜等
【裁判全文】
臺灣臺中地方法院刑事判決              94年度訴字第3621號
公  訴  人  臺灣臺中地方法院檢察署檢察官
被      告  丙○○
上列被告因竊盜案件，經檢察官提起公訴（94年度偵字第14729
號），本院合議庭裁定由受命法官獨任進行簡式審判程序，本院
判決如下：
    主    文
丙○○共同攜帶兇器竊盜，未遂，處有期徒刑肆月，如易科罰金
，以參佰元折算壹日。扣案之鐵撬壹支沒收。
    事    實
一、丙○○與甲○○（另經本院以所犯竊盜罪判處有期徒刑五月
    ，準強盜未遂罪判處有期徒刑三年八月，應執行有期徒刑四
    年二月）共同基於意圖為自己不法所有之犯意聯絡，於民國
    九十四年八月二十九日晚間十時五十分許，由甲○○駕駛向
    不知情友人李國地借用之引擎號碼4G63- E03216號之自小貨
    車（為報廢車輛，未懸掛車牌，公訴人誤為自用小客車）搭
    載丙○○，攜帶甲○○所有客觀上足以傷害人之生命、身體
    ，可供兇器使用之鐵撬一支，至西濱公路南下車道一百三十
    六點五公里與田尾路口南下五十公尺處，由甲○○在駕駛座
    上擔任接應及把風，丙○○則持鐵撬下車著手竊取路旁西濱
    工務段所有價值新臺幣七千五百元之金屬擋水板，適值該金
    屬擋水板已卸下未及搬至上開自用小貨車車斗之際，為在附
    近巡邏之警員黃益全、林觀譜發覺，而未得逞。丙○○見狀
    逃逸無蹤，員警黃益全下車追捕丙○○未果，而警員林觀譜
    將所駕車牌號碼DM-4737號巡邏車同向斜停在甲○○所駕駛
    自用小貨車前方欲攔阻該車，乃甲○○為脫免逮捕，竟駕駛
    該自用小貨車強行衝撞警員林觀譜所駕巡邏車左側車身，對
    於依法執行職務之警員林觀譜施強暴，林觀譜所駕巡邏車遭
    撞開後，甲○○即駕車逃離現場。警員林觀譜隨即駕巡邏車
    自後追逐，甲○○復再以其自小貨車右側車頭及車身，接續
    多次衝撞正在執行追捕現行犯職務員警林觀譜所駕上開巡邏
    車左側車身，再對於依法執行職務之警員林觀譜施強暴，其
    過程致車牌號碼DM-4737號巡邏車之左側車身車頭及左前車
    門毀損（甲○○此部分加重準強盜未遂犯行業經本院判處有
    期徒刑三年八月）。經林觀譜駕駛巡邏車追逐後，甲○○駕
    車奔逃至苗栗縣苑裡國道三號南下入口處棄車逃逸，為警捕
    獲，並於車上扣得甲○○先前自行竊得經濟部工業局幼獅工
    業區服務中心告示牌三面（甲○○此部分竊盜犯行另經本院
    判處有期徒刑五月），並於西濱公路南下車道一百三十六點
    五公里與田尾路口南下五十公尺處，扣得甲○○所有用以行
    竊用鐵撬一支，並經甲○○供出與其共同行竊之人係丙○○
    ，而查悉上情。
二、案經臺中縣警察局大甲分局報告臺灣臺中地方法院檢署檢察
    官偵查起訴。
    理    由
一、訊據被告丙○○對其與同案被告甲○○持鐵撬一支，至西濱
    公路南下車道一百三十六點五公里與田尾路口南下五十公尺
    處竊取金屬擋水板，尚未得手即為警查悉逃逸之事實坦承不
    諱，上開金屬擋水板係西濱工務段所有且已查獲領回等情，
    亦據證人即西濱工務段人員乙○○於警詢時陳明，並有贓物
    認領保管單一份、竊取擋水板現場照片二幀（見警卷第三二
    頁）在卷可佐，復有同案被告甲○○所有用以竊取金屬擋水
    板之鐵撬一支扣案可證，足徵被告丙○○自白與事實相符，
    應堪採信。本件事證明確，被告丙○○犯行洵堪認定，應予
    依法論科。
二、按刑法第三百二十一條第一項第三款之攜帶兇器竊盜罪，係
    以行為人攜帶兇器為其加重條件，此所謂兇器，其種類並無
    限制，凡客觀上足以對人之生命、身體、安全構成威脅，具
    有危險性之兇器為已足，並不以攜帶之初有行兇之意圖為必
    要，最高法院七十九年臺上字第五二五三號判例意旨可資參
    照。查被告丙○○夥同同案被告甲○○持鐵撬拆卸行竊金屬
    擋水板，未及得手即為警查悉，渠等所持鐵撬用以撬下金屬
    擋水板，顯甚為堅硬，足見該鐵撬客觀上對人之生命、身體
    、安全均構成威脅，而具有危險性，自屬兇器，被告丙○○
    與同案被告甲○○共同攜帶該兇器竊盜，經證人即員警林觀
    譜、黃益全發覺，未及將竊取之金屬擋水板搬至貨車上即遭
    查獲，顯未將竊取物品置於自己實力支配之下而未得手，核
    其所為，係犯刑法第三百二十一條第一項第三款、第二項攜
    帶兇器竊盜未遂罪。又被告丙○○與同案被告甲○○就攜帶
    兇器竊盜未遂犯行，有犯意聯絡及行為分擔，為共同正犯。
    同案被告甲○○為脫免逮捕駕車衝撞巡邏車，且於員警林觀
    譜一路尾隨追捕過程中再行駕車撞擊巡邏車，是以同案被告
    甲○○當場對員警林觀譜施以強暴，雖另係犯刑法一百三十
    五條第一項妨害公務罪，而其因同法第三百二十九條準強盜
    行為，且具有同法第三百二十一條第一項第三款、第二項攜
    帶兇器竊盜未遂之情事，自應依同法第三百三十條第二項、
    第一項之加重強盜未遂罪論處，惟被告丙○○見警出現既已
    先行自行逃竄，同案被告甲○○嗣後駕車撞擊巡邏車當場施
    以強暴之犯行部分，被告丙○○就此部分犯行當無犯意聯絡
    及行為分擔，自難論以共犯。被告丙○○已著手加重竊盜行
    為之實施，惟未生竊得財物之結果，其犯罪尚屬未遂，爰依
    刑法第二十六條前段之規定，按既遂犯之刑度減輕其刑。爰
    審酌被告丙○○竊取金屬材質物品，價值非甚鉅，且竊得物
    品均已追回發還被害人，就竊盜部分所生損害非大，且被告
    坦承犯行，犯後態度良好等一切情狀，量如主文所示之刑，
    並諭知易科罰金之折算標準。扣案鐵撬一支為共犯甲○○所
    有，且供犯罪所用之物，業據同案被告甲○○供明在卷，應
    依刑法第三十八條第一項第二款沒收之，另扣案鐵鎚一支、
    麻繩一條，尚與本案犯行無涉，且非違禁物，自無從為沒收
    之諭知。
據上論斷，應依刑事訴訟法第二百七十三條之一第一項、第二百
九十九條第一項前段，刑法第二十八條、第三百二十一條第一項
第三款、第二項、第二十六條前段、第四十一條第一項前段、第
三十八條第一項第二款，罰金罰鍰提高標準條例第二條，判決如
主文。
本案經檢察官楊忠城到庭執行職務。
中    華    民    國    95    年    4     月    17    日
                  刑事第十四庭  法  官  陳  葳
上正本證明與原本無異。
如不服本判決，應於收受本判決後十日內向本院提出上訴書狀，
其未敘述上訴理由者，並得於提起上訴後十日內向本院補提理由
書狀（均須按他造當事人之人數附繕本）「切勿逕送上級法院」
。
                                書記官  張雅如
中    華    民    國    95    年    4    月    18    日
附錄法條：
刑法第三百二十一條：
犯竊盜罪而有左列情形之一者，處六月以上、五年以下有期徒刑
：
一  於夜間侵入住宅或有人居住之建築物、船艦或隱匿其內而犯
    之者。
二  毀越門扇、牆垣或其他安全設備而犯之者。
三  攜帶兇器而犯之者。
四  結夥三人以上而犯之者。
五  乘火災、水災或其他災害之際而犯之者。
六  在車站或埠頭而犯之者。
前項之未遂犯罰之。


司法院資訊處製作；財團法人民間司法改革基金會備份。
